臺灣屏東地方法院刑事判決　　　　　　　　　　　　　九十三年度交訴字第九０號
　　公　訴　人　臺灣屏東地方法院檢察署檢察官
　　被　　　告　乙○○　男　五.
右列被告因業務過失致死案件，經檢察官提起公訴（九十三年度偵字第五０七五號）
，經本院改依簡式審判程序審理，判決如左：
    主  文
乙○○從事業務之人，因業務上之過失致人於死，累犯，處有期徒刑柒月。
    事  實
一、乙○○曾於民國八十九年間因竊盜案件，經臺灣高雄地方法院判處有期徒刑一年
    二月，緩刑四年，經檢察官提起上訴，由台灣高等法院高雄分院為原判決撤銷改
    判有期徒刑十月確定，於九十年十二月四日縮刑期滿執行完畢，猶不知悔改，其
    係葬儀社之靈車司機，為從事駕駛為業務之人。其於九十二年六月六日八時五十
    分許，駕駛車牌號碼ＸＶ─三０九號作為靈車用之大客車，擬載運棺木及家屬至
    火葬場，而沿屏東縣臺十七線由南往北方向行駛，途經設有行車管制號誌之屏東
    縣臺十七線與東林路三岔路口，本應注意汽車行駛時，駕駛人應注意車前狀況，
    並隨時採取必要之安全措施，又汽車行駛於通行道路更應注意前後左右有無障礙
    或車輛行人，提高警覺，預作準備以避免發生危險。而依當時天候晴、日間自然
    光線、柏油路面乾燥無缺陷、無障礙物、視距良好，並無不能注意之情事，竟疏
    未注意車前狀況，猶以時速六十公里之速度貿然通過該交岔路口，適有林鄭省騎
    乘車牌號碼ＰＬＰ─七九五號重機車，自其右側之南興休息站由東向西往東林路
    方向行駛，亦疏未注意行駛至交岔路口應遵守號誌，而於路口燈號為紅燈時，仍
    貿然闖越交岔路口行駛，乙○○見林鄭省自右騎車駛來，乃緊急煞車並向左閃，
    乙○○所駕駛之前開大客車前側保險桿因而撞擊林鄭省騎乘之上述重機車，並將
    林鄭省之人車往前拖行三．八公尺後始停住，林鄭省因而人、車倒地，受有腦挫
    傷併顱內出血、昏迷、腹部挫傷併內出血、休克、胸部重挫傷等傷害，經送醫急
    救，仍於同日十七時四十分不治死亡。乙○○於肇事後犯行未被偵查機關發覺前
    ，託路人以電話報警後留在現場，向前來處理車禍事宜之警員坦承肇事並接受裁
    判。
二、案經甲○○告訴及屏東縣警察局枋寮分局報告臺灣屏東地方法院檢察署檢察官相
    驗後自動檢舉偵查起訴。
     理  由
一、上述事實，業經被告乙○○坦白承認，核與被害人家屬甲○○指訴及目擊證人黃
    雪枝證述案發之情節相符，並有道路事故調查報告表、肇事現場相片七幀、電請
    相驗案件報告及枋寮醫院診斷證明書各一紙在卷可證。又被害人林鄭省因本件車
    禍事故受有腦挫傷併顱內出血、昏迷、腹部挫傷併內出血、休克、胸部重挫傷等
    傷害，經送醫後仍不治死亡，並經臺灣屏東地方法院檢察署檢察官督同法醫相驗
    明確，製有勘驗筆錄、驗斷書及相驗屍體證明書在卷可證。被害人之死亡係被告
    未注意車前狀況所致，應無疑義。
二、按汽車行駛時，駕駛人應注意車前狀況，並隨時採取必要之安全措施，道路交通
    安全規則第九十四條第三項定有明文。由卷附之道路交通事故現場圖及現場照片
    可知，上開三岔路口東側為南興休息站，西側則有林林加油站，均為人車進出頻
    繁之場所，行經該路口，本即應提高警覺注意車前狀況及左右兩側之人車動態，
    並減速慢行，為被告於上述時地駕車，本應注意前述規定，而被告肇事時，天候
    為晴，視距良好，路面無缺陷，道路無障礙物一節，有道路交通事故調查報告表
    及現場相片在卷可證，並無不能注意之情事，其駕車途經肇事路段，竟未減速慢
    行，仍以時速六十公里之速度貿然通行該路口，且未注意車前被害人行進動向，
    致其發現被害人時已不及閃避及剎停，因而肇事致被害人死亡，被告就車禍之發
    生顯有過失。雖被害人疏未注意行駛至交岔路口應遵守號誌，而於路口燈號為紅
    燈時，仍貿然闖越交岔路口行駛，亦有過失責任，且與被告之過失責任同為本件
    車禍事故發生之原因，然被告之過失責任仍不得因此抵銷或減免。又本件被告之
    過失行為與被害人死亡間，具有相當因果關係，事證已明，被告犯行堪以認定。
三、查被告乙○○係葬儀社之靈車司機，以駕駛靈車載運棺木為業，係從事駕駛業務
    之人，業經被告供明在卷，是核其所為，係犯刑法第二百七十六條第二項之業務
    過失致死罪。又被告曾因竊盜案件，經臺灣高雄地方法院判處有期徒刑一年二月
    ，緩刑四年，經檢察官提起上訴，由台灣高等法院高雄分院為原判決撤銷改判有
    期徒刑十月確定，於九十年十二月四日縮刑期滿執行完畢，有台灣屏東地方法院
    檢察署刑案資料查註紀錄表、臺灣高等法院被告全國前案紀錄表各一份在卷可參
    ，五年之內再犯有期徒刑以上刑之本罪，為累犯，應加重其刑。但被告肇事後於
    未被偵查機關發覺前，委託路人以電話報警，並向前來處理車禍事宜之警員自首
    及接受裁判，已據其供述明確，核與證人即處理本件交通事故之警員丙○○於本
    院審理時證述之情節相符，應依刑法第六十二條前段之規定，減輕其刑，其有刑
    之加重、減輕事由時，應先加後減之。爰審酌被告素行、一時疏於注意而肇事，
    造成被害人死亡之結果，迄今尚未與告訴人甲○○達成和解，取得告訴人之諒解
    ，惟念被告犯後坦承犯行態度良好，且被告於本院審理時供述願意以分期付款之
    方式賠償告訴人，惟因告訴人不同意，以致未能成立和解，尚非被告全然無意和
    解及犯罪後尚知坦承態度良好等一切情狀，量處如主文所示之刑。
據上論斷，應依刑事訴訟法第二百九十九條第一項前段，刑法第二百七十六條第二項
、第四十七條、第六十二條前段，罰金罰鍰提高標準條例第一條前段，判決如主文。
本案經檢察官黃莉琄到庭執行職務。
中　　　華　　　民　　　國　　九十三　　年　　 十二 　　月　　二十八　　日
                                      臺灣屏東地方法院交通法庭
                                          法  官  余德正
右正本證明與原本無異。
如不服本判決應於收受本判決送達後十日內向本院提出上訴書狀，其未敘述上訴理由
者，並得於提起上訴後十日內向本院補提理由書狀（均須按他造當事人之人數附繕本
 ）「切勿逕送上級法院」
                                          書記官  潘美碧
中　　　華　　　民　　　國　　九十三　　年　　 十二 　　月　　二十八　　日
附錄本判決論罪之法條：
刑法二百七十六條第二項
從事業務之人，因業務上之犯前項之罪者，處五年以下有期徒刑或拘役，得併科三千
元以下罰金。
